【裁判字號】    90,毒抗,21
【裁判日期】    900313
【裁判案由】    觀察勒戒處分
【裁判全文】
臺灣高等法院花蓮分院刑事裁定            九十年度毒抗字第二一號
    抗告人即被告  甲○○
    選 任辯護 人  吳漢成
右列抗告人因觀察勒戒處分案件，不服臺灣臺東地方法院中華民國九十年三月十三日
裁定（九十年度毒聲字第一０一號）提起抗告，本院裁定如左：
    主  文
抗告駁回。
    理  由
一、被告甲○○前因施用毒品案件，經觀察、勒戒後，認無繼續施用毒品之傾向，經
    原審檢察官於民國（下同）八十九年五月九日以八十九年度偵字第一八０號不起
    訴處分確定後，復於八十九年十一月六日之前數日內，在不詳處所，施用第一級
    毒品嗎啡。被告雖否認用嗎啡，辯稱：「我曾因氣喘病，在馬偕紀念醫院台東分
    院（下稱台東馬偕）、東和外科診所、行政院退除役官兵輔導委員會高雄榮民總
    醫院（下稱高雄榮總）、財團法人佛教慈濟綜合醫院（下稱慈濟醫院）就醫，可
    能是醫院所給藥物中含有嗎啡成份」云云。惟查被告於八十九年十一月六日經警
    方採尿送驗結果，呈嗎啡陽性反應，有慈濟大學濫用藥物檢驗中心檢驗總表影本
    附卷足憑。而被告於八十九年十一月六日及該日之前，在台東馬偕、高雄榮總、
    東和外科診所就醫施用之藥物中，都沒有含嗎啡成份之藥物等情，已據各該醫療
    院所函復在卷可稽；至被告辯稱渠亦曾在慈濟醫院就醫之時間，都在八十九年十
    一月六日警方採尿之後，顯於上開驗尿結果不生影響。故被告之辯解，不足採信
    。事證已明，原審法院因而認檢察官依毒品危害防制條例第二十條第一項及觀察
    勒戒處分執行條例第三條第一項、第二項規定，聲請裁定將被告送勒戒處所觀察
    勒戒，經核屬實，予以裁定將被告送觀察勒戒處分，核無不當。抗告意旨仍執上
    情指摘原裁定不當。但經本院將抗告人提出之各項藥物分別送請慈濟大學濫用藥
    物檢驗中心及法務部調查局調查員查明結果，前者服用以Dextromethorphan藥方
    ，尿液中不含測出嗎啡反應，後者以Brown mixture Solution咳嗽藥水內含有可
    待因及嗎啡成分，若服用此種咳嗽藥水，在尿液中有可能檢出可待因及嗎啡陽性
    反應。惟依本院補送之被告尿液檢驗資料，其嗎啡檢出量為920ng/ml，可待因為
    0ng/ml 。因上述檢驗數據研判應非單純服用Brown mixture  Solution造成有慈
    濟大學濫用藥物檢驗中心九十年四月廿四日慈藥字第九００四二四０一號函及法
    務部調查局九十年五月八日（九十）陸(一)字第九０一三三六０六號函在本院卷可
    稽，足見抗告意旨所指其並未施用毒品，並無可採。本件抗告，並無理由，應予
    駁回。
二、據上論結：應依刑事訴訟法第四百十二條，裁定如主文。
中      華      民      國      九十      年       五     月   二十四   日
                                    審判長法官  謝  志  揚
                                          法官  賴  淳  良
                                          法官  莊  謙  崇
右正本證明與原本無異。
本件不得抗告。
                                        書記官  林  明  智
中      華      民      國      九十      年     五       月   二十五   日


司法院資訊處製作；財團法人民間司法改革基金會備份。
